【裁判字號】    98,消債清,74
【裁判日期】    980904
【裁判案由】    清算事件
【裁判全文】
臺灣板橋地方法院民事裁定            98年度消債清字第74號
聲  請  人  甲○○
代  理  人  青含國律師
上列當事人依消費者債務清理條例聲請清算事件，本院裁定如下
：
    主  文
債務人甲○○自中華民國九十八年九月七日下午四時起開始清算
程式。
命司法事務官進行本件清算程式。
    理  由
一、按法院開始清算程式之裁定，應載明其年、月、日、時，並
    即時發生效力。次按法院裁定開始更生或清算程式後，得命
    司法事務官進行更生或清算程式，必要時得選任律師、會計
    師或其他適當之自然人或法人為監督人或管理人，消費者債
    務清理條例第83條第1 項、第16條第1 項定有明文。
二、本件聲請人主張：聲請人因有不能清償債務情事，於民國95
    年間依「中華民國銀行公會會員辦理消費金融案件無擔保債
    務協商機制」，與最大債權銀行台新國際商業銀行（下稱台
    新銀行）達成分期還款協議，同意自95年6 月起，分80期，
    每月償還新台幣（下同）8,454 元。惟因聲請人眼睛弱視，
    無法正常工作致無收入，無力履行，係有不可歸責於己之事
    由，致履行顯有重大困難，爰請求裁定准予清算等語。
三、經查：聲請人主張之上開事實，業據其提出債權人清冊、財
    團法人金融聯合徵信中心綜合信用報告、戶籍謄本、財政部
    臺灣省北區國稅局財產歸屬資料清單、95暨96年度綜合所得
    稅各類所得資料清單、中華民國身心障礙手冊、長庚紀念醫
    院診斷證明書影本等為證。雖聲請人於消費者債務清理條例
    施行前，曾與各債權人就無擔保債權成立協商，約定自95年
    6 月起，利率0%，分80期，按月償還8,454 元，並聲請人僅
    繳納1 期即毀諾等情，業據台新銀行向本院陳報明確，有該
    行98年8 月28日台新總債務協商部字第09800010415 號函附
    卷可憑。惟本件聲請人因中度視障而領有身心障礙手冊，此
    有上開中華民國身心障礙手冊影本在卷可稽，而聲請人之配
    偶蔡惠美經宣告禁治產，有戶籍謄本1 份在可憑，聲請人除
    與蔡惠美每月各領取7,000 元及低收入補助及房屋補貼
    4,000 元外，無其他收入亦有95年度及96年度綜合所得稅各
    類所得資料清單3 份可稽。而聲請人居住於臺北縣，依行政
    院主計處公佈之98年度臺灣省每人每月最低生活費用為
    10,792元，以聲請人及其配偶上開計21,000元之家庭收入，
    倘按協商金額履行，確實不足以維持基本生活。則聲請人主
    張因不可歸責於己之事由，致履行原協商條件有重大困難，
    應堪採信。此外，又查無聲請人有消費者債務清理條例第6
    條第3 項、第8 條或第82條第2 項所定駁回清算聲請之事由
    存在，則聲請人聲請清算，應屬有據，並命司法事務官進行
    本件清算程式，爰裁定如主文。
中    華    民    國    98    年    9     月    4     日
              民事第二庭    法      官  陳麗玲
上為正本係照原本作成
本件不得抗告
本裁定已於98年9月7日下午4時公告。
中    華    民    國    98    年    9     月    4     日
                             書  記  官  粘建豐


司法院資訊處製作；財團法人民間司法改革基金會備份。
